最高法院刑事裁定　　　　　　　　　 111年度台抗字第1282號
抗　告　人　張光智




上列抗告人因妨害性自主等罪案件，不服臺灣高等法院中華民國
111 年8月24日定應執行刑之裁定（111年度聲字第2732號），提
起抗告，本院裁定如下：
    主  文
抗告駁回。                                                                
    理  由                                                                
一、裁判確定前犯數罪者，併合處罰之。又數罪併罰，分別宣告
    其罪之刑，其宣告多數有期徒刑者，於各刑中之最長期以上
    ，各刑合併之刑期以下，定其應執行之刑期，但不得逾30年
    ，刑法第50條第1項前段及第51條第5款分別規定甚明。又執
    行刑之量定，係法院自由裁量之職權，倘其所酌定之執行刑
    ，並未違背刑法第51條各款規定所定之方法或範圍及刑事訴
    訟法第370 條所規定之不利益變更禁止原則（即法律之外部
    性界限），亦無明顯違背公平、比例原則或整體法律秩序之
    理念（即法律之內部性界限）者，即不得任意指為違法或不
    當。
二、抗告理由略以：抗告人張光智所犯原裁定附表（下稱附表）
    編號3至5、6至9所列之罪，罪質相同，刑法第227條第1項之
    罪，為3 年以上10年以下有期徒刑之罪，若加重刑度二分之
    一，最重應為有期徒刑15年，觀察其他案件，不乏有相同類
    型案件，宣告刑相加超過百年，但合併定刑低於20年之情形
    ，又或宣告刑相加約10至20年，合併定刑為6至7年，抗告人
    想請求合乎公平之執行刑。又刑罰本意在於教化而非惡意監
    禁，且抗告人所犯之罪為同一類案件，最高刑度不應逾15年
    ，今聲請合併定應執行刑卻達17年，不符合比例原則，請撤
    銷原裁定，重新定刑。
三、經查：原裁定說明抗告人犯附表各罪刑皆已確定在案，且為
    裁判確定前所犯，茲檢察官聲請定應執行刑，經審核認為正
    當，爰考量法律之外部及內部界限、各罪間之關係，參酌附
    表各罪宣告刑之總和上限、各刑中之最長期暨定應執行刑之
    內部界限，且審酌抗告人犯罪之情節、侵害法益、行為次數
    等情狀，就其所犯之罪整體評價其應受非難及矯治之程度，
    並兼衡刑罰經濟與公平、比例等原則，復參以抗告人對本件
    聲請定其應執行刑案件回覆之意見（抗告人圈選無意見）等
    一切情狀，就抗告人附表所示各罪所處之刑，定其應執行刑
    為有期徒刑17年等旨。經核抗告人附表所犯各刑最長刑度為
    附表編號3 、4之有期徒刑8年，而附表編號1、2所示之罪，
    曾經臺灣桃園地方法院以110年度聲字第645號裁定應執行有
    期徒刑5月確定；編號3至5所示之罪，前經原審法院以110年
    度侵上訴字第34號判決定應執行有期徒刑15年，上訴至本院
    以110年度台上字第5222號判決（原裁定誤繕為111年度台上
    字第522 號判決）駁回上訴確定；編號6至9所示之罪，前經
    臺灣桃園地方法院108 年度侵訴字第84號判決定應執行有期
    徒刑3 年，上訴至原審法院以109年度侵上訴字第311號判決
    駁回上訴，抗告人就其中如附表編號6至8所示之罪再上訴，
    仍經本院以111 年度台上字第1844號判決駁回上訴確定，則
    附表合併其執行刑之總和為有期徒刑18年5月（即5月、15年
    及3 年之總和），考量抗告人所犯罪質多屬犯罪類型相同之
    妨害性自主案件，又所犯各罪期間甚短，乃短期間內一犯再
    犯類型，可徵抗告人之法敵對性格較重，應受矯正必要性之
    程度較高，定刑尚不宜輕縱，再衡以責罰相當原則與刑罰經
    濟原則，原裁定所定應執行刑，可認已依附表各確定判決所
    示定刑之裁量因素予以整體評價，其裁量權之行使與結論，
    並未違背定刑外部性界限與內部性界限，亦無裁量權濫用之
    情形，難認違反公平正義原則及比例原則。又他案之量刑及
    定應執行刑，因個案情節不同，難以比附援引，本件自無從
    引用他案酌定應執行刑之比例，作為原裁定是否適法之判斷
    基準。抗告意旨徒憑己意，泛稱原裁定量刑過重，就其定應
    執行刑裁量權之適法行使，漫事指摘，核無理由，應予駁回
    。
四、依刑事訴訟法第412條，作成本裁定。
中    華    民    國   111    年    9     月    22    日
                  刑事第三庭審判長法  官  徐  昌  錦  
                                  法  官  林  恆  吉  
                                  法  官  林  海  祥  
                                  法  官  江  翠  萍  
                                  法  官  侯  廷  昌  
本件正本證明與原本無異
                                  書記官
中    華    民    國   111    年    9     月    29    日